【裁判字號】    89,上訴,1206
【裁判日期】    890718
【裁判案由】    違反槍砲彈藥刀械管制條例
【裁判全文】
臺灣高等法院臺南分院刑事判決            八十九年度上訴字第一二六號 Ｃ
      上  訴  人
      即  被  告  甲  ○  ○
右上訴人因違反槍砲彈藥刀械管制條例案件，不服臺灣臺南地方法院八十九年度訴緝
字第三四號中華民國八十九年七月十八日第一審判決（起訴案號：臺灣臺南地方法院
檢察署八十四年度偵字第二一○二號），提起上訴，本院判決如左：
      主      文
上訴駁回。
      事      實
一、甲○○自民國八十二年間某日起受僱於歐其然（業經台灣台南地方法院判處有期
    徒刑一年六月在案），擔任歐其然所經營並任負責人之「黏巴達大舞場」之外場
    經理，並與歐其然基於共同之犯意聯絡及行為分擔，自八十四年一月間起共同未
    經許可無故持有具殺傷力之制式九０手槍壹支（含彈匣壹個，槍枝管制編號：0
    000000000號）及可供前揭槍枝使用亦具殺傷力之子彈參拾陸顆。嗣於
    八十四年二月十三日晚上九時十五分許，在前揭黏巴達大舞場辦公桌甲○○使用
    之抽屜內查扣前揭制式九０手槍壹支（含彈匣壹個，槍枝管制編號：00000
    00000號）及子彈參拾陸顆（後於鑑驗時試射貳顆，餘參拾肆顆）。
二、案經台南市警察局第二分局移送台灣台南地方法院檢察署檢察官偵查起訴。
      理      由
一、訊之上訴人即被告甲○○否認其有右揭犯行，辯稱：扣案之槍、彈所有人是老闆
    歐其然，是老闆放在抽屜的，沒有人交給伊，搜索時伊也不在場云云。然查：被
    告甲○○於原審通緝歸案時供承：「八十二年間就受僱於歐其然在台南市○○路
    ○段『黏巴達大舞場』擔任經理，至八十四年農曆為止」、「（法官問：有無非
    法持有槍彈？）八十四年一月間，歐其然有拿一把槍交給我，我放在我桌子的抽
    屜裡，是九○手槍及子彈」等語（見一審卷十二、十三頁）；又於原審審理時亦
    供稱起訴書所載之犯罪事實都是事實（見一卷第二十八頁），核與證人即黏巴達
    大舞場人事經理蔡明雄於警訊、偵查中證稱：歐其然為黏巴達大舞場之負責人，
    被告甲○○為歐其然所僱用在該舞場維持秩序及安全之外場經理，而該舞場於八
    十四年二月十三日為警查獲如犯罪事實欄所示之手槍及子彈前約一個月，被告甲
    ○○即曾在該舞場內公然持槍對付砸店掀桌之客人以維持秩序及安全，警方查獲
    之槍、彈，是於辦公桌左側抽屜起獲，那抽屜鎖著，只有甲○○有鎖匙可開啟等
    語相符。復有美造制式九０手槍壹支（含彈匣壹個，槍枝管制編號：00000
    00000號）及子彈參拾陸顆（後於鑑驗時試射貳顆，餘參拾肆顆）扣案可資
    佐證，且該槍彈經送內政部警政署刑事警察局鑑驗，認係性能良好或結構完整而
    均具有殺傷力等情，亦有該局以八十四年二月二十三日刑鑑字第五五三０九號鑑
    驗通知書附卷可稽。是被告於原審之自白，核與事實相符，其於本院翻異前供所
    為辯解，顯係畏罪飾卸刑責之詞，不足採信。本件事證明確，被告犯行，洵堪認
    定。
二、按槍砲彈藥刀械管制條例業於八十六年十一月二十四日修正公布，並於同年月二
    十六日生效，就持有手槍及持有彈藥，均增列併科罰金之規定，被告犯罪時間在
    修正前，但該修正後之法律對行為人即被告較為不利，自應依刑法第二條第一項
    但書之規定，適用裁判前之舊法即修正前之槍砲彈藥刀械管制條例論處。被告未
    經許可無故持有手槍及子彈，核其所為，係犯八十六年十一月二十四日修正前之
    槍砲彈藥刀械管制條例第七條第四項之未經許可無故持有手槍罪、及第十一條第
    三項之未經許可無故持有彈藥罪。又被告所犯八十六年十一月二十四日修正前槍
    砲彈藥刀械管制條例第七條第四項部分，公訴人認係犯八十六年十一月二十四日
    修正前同條例第七條第三項之罪，容有未洽，起訴法條，應予變更。被告與同案
    被告歐其然就上開犯行間，有犯意聯絡及行為分擔，均為共同正犯。又被告於同
    一時地，一行為而觸犯上開二罪名，為想像競合犯，應依法從情節較重之持有手
    槍罪處斷。原審依八十六年十一月二十四日修正前槍砲彈藥刀械管制條例第七條
    第四項、第十一條第三項，刑法第十一條前段、第二條第一項但書、第二十八條
    、第五十五條前段、第三十八條第一項第一款，並審酌被告犯罪之動機、目的、
    手段、所生危害、犯罪後態度等一切情狀，量處被告有期徒刑壹年陸月，扣案之
    美造制式九０手槍壹支（含彈匣壹個，槍枝管制編號：0000000000號
    ）及子彈參拾肆顆（原扣案參拾陸顆，鑑驗時試射貳顆，餘參拾肆顆）為違禁物
    ，依法宣告沒收，認事用法及量刑均無不當。被告上訴意旨否認其有前揭犯行而
    指摘原判決不當，為無理由，應予駁回。
據上論結，應依刑事訴訟法第三百六十八條，判決如主文。
本案經檢察官李傳來到庭執行職務。
中    華    民    國      八十九      年      十      月      十九      日
                                  臺灣高等法院臺南分院刑事第三庭
                                      審判長法官  黃    聰    明
                                            法官  楊    省    三
                                            法官  黃    三    哲
右正本證明與原本無異。
如不服本判決，應於判決送達後十日內向本院提出上訴狀，其未敘述理由者並應於提
出上訴狀後十日內向本院補提理由書（應附繕本)。
                                      法院書記官  陳    淑    貞
中    華    民    國      八十九      年      十      月      二十      日
附錄本案論罪科刑適用之法條：
八十六年十一月二十四日修正前槍砲彈藥刀械管制條例第七條第四項：
未經許可，無故持有、寄藏或意圖販賣而陳列第一項及第二項所列槍砲之一者，處一
年以上七年以下有期徒刑。
八十六年十一月二十四日修正前槍砲彈藥刀械管制條例第十一條第三項：
未經許可無故持有、寄藏或意圖販賣而陳列彈藥者，處三年以下有期徒刑。


司法院資訊處製作；財團法人民間司法改革基金會備份。
